# 累积带薪缺勤

提问人：猫 alice 时间：2019-05-05 18:05:42
比如企业有 1 个员工，工资是 100 元每天。 2014 年有 2 天年假未使用，当时估计 2015 年会休息 1.5天，
借：管理费用 150
贷：应付职工薪酬 150
结果第二年休息了两天
是补提那个 0.5.天吗？
借：管理费用 50
贷：应付职工薪酬 50 ？

回答人：chenyiwei
可以这样理解。按会计估计变更处理。前提是：上年末所作出的 “2015 年会休息 1.5 天” 的估计是综合考虑了当初作出估计时可合理获得的所有信息，就当时可获得的信息而言无不合理之处。

提问人：猫 alice 时间：2019-05-09 20:28:06
老师您好，如果作为会计估计变更，如果金额比较大，那这个分录是要借以前年度损益调整？还是借管理费用？

回答人：chenyiwei
如果确定是会计估计变更，则不论影响金额大小，均计入当期管理费用。